【裁判字號】    89,易,2699
【裁判日期】    900330
【裁判案由】    家庭暴力罪之傷害
【裁判全文】
臺灣桃園地方法院刑事判決                        八十九年度易字第二六九九號
    公  訴  人  臺灣桃園地方法院檢察署檢察官
    被      告  甲○○
右列被告因家庭暴力傷害案件，經檢察官提起公訴（八十九年度偵字第一一九五六號
），本院判決如左：
        主  文
甲○○傷害人之身體，處拘役貳拾日，如易科罰金以參佰元折算壹日。
        事  實
一、甲○○於民國八十四年四月二十九日因妨害自由、傷害案件經本院判處拘役二十
    日、罰金五千元，緩刑二年，八十四年六月二十四日判決確定。未構成累犯。甲
    ○○與甫十四歲之乙○○（民國七十五年七月二十八日生）係父女，為家庭暴力
    防治法第三條第三款所稱之家庭成員，甲○○於八十九年八月十一日晚上九時許
    在桃園縣龍潭鄉○○路一六八號敏盛綜合醫院龍潭分院旁公共電話亭前尋獲正在
    公共電話亭內打電話之在外遊玩未返家之女兒乙○○，氣憤乙○○不受管教，且
    懷疑乙○○在與男性朋友講電話，立即上前喝令乙○○回家，並於二人抵達龍潭
    鄉○○路一六二巷九號乙○○所寄住之甲○○之姊姊翁秋鑾住處門前時，甲○○
    基於傷害之故意，走進屋內拿拖把竹柄出來揮打站在門口之女兒乙○○之雙手、
    腿、頸部，致乙○○因此受有右手挫傷、左頸背挫傷、雙側大腿挫傷瘀青各約五
    Ｘ二及二Ｘ一公分之傷害。
二、案經被害人乙○○告訴及由桃園縣警察局平鎮分局報請臺灣桃園地方法院檢察署
    檢察官偵查起訴。
        理  由
一、訊據被告甲○○矢口否認右揭傷害犯行，辯稱「：我是管教她，用手打她手心二
    下，並罰她跪，只是稍微懲戒她，因為她常常玩到很晚都不回家，我都要去找她
    ，我只是管教她而已：」等語。經查，右揭事實，業經被害人乙○○於警訊、偵
    查及本院調查時指訴綦詳，且有敏盛綜合醫院龍潭分院之診斷證明書一紙附卷可
    稽，參以被告於警訊、偵查及本院審理時均指陳告訴人乙○○經常在外遊玩至深
    夜，其經常要四處去找告訴人乙○○回家及告訴人乙○○不受管教等情，是被告
    於前述時、地尋獲於晚上九時猶在外遊玩未返家之女兒－告訴人乙○○，憤而持
    拖把竹柄揮打告訴人乙○○亦不違常情，是被告辯稱其只是用手打女兒翁曉手心
    二下云云，無非係避重就輕之詞
二、核被告所為，係犯刑法第二百七十七條第一項之傷害罪；亦屬家庭暴力防治法第
    二條第二項之家庭暴力罪。被告於行為後，刑法第四十一條將原「犯最重本刑為
    三年以下有期徒刑以下之刑之罪，而受六月以下有期徒刑或拘役之宣告，因身體
    、教育、職業或家庭之關係，執行顯有困難者，得以一元以上三元以下折算一日
    ，易科罰金」之規定，於九十年一月四日修正為刑法第四十一條第一項前段，修
    正後之新規定為「犯最重本刑為五年以下有期徒刑以下之刑之罪，而受六個月以
    下有期徒刑或拘役之宣告，因身體、教育、職業、家庭之關係或其他正當事由，
    執行顯有困難者，得以一元以上三元以下折算一日，易科罰金」，上開修正後之
    新規定已於九十年一月十日經總統公布，而於同年一月十二日生效施行，是被告
    行為後法律已有變更，經比較新舊法之結果，修正前後之規定對被告利益輕重相
    等，應依刑法第二條第一項前段之規定，適用修正後之法律。爰審酌被告等之犯
    罪動機、目的、品行、犯罪後之態度、被害人所受傷勢之輕重等一切情狀，量處
    如主文所示之刑，並諭知易科罰金折算之標準，以資懲儆。
據上論斷，應依刑事訴訟法第二百九十九條第一項前段、刑法第二條第一項前段、第
二百七十七條第一項、第四十一條第一項前段（修正後），罰金罰鍰提高標準條例第
一條前段、第二條，判決如主文。
本案經檢察官陳雅譽到庭執行職務。
中      華      民      國    九十      年      三      月     三十     日
                            臺灣桃園地方法院刑事第五法庭
                                     法  官  林  婷  立
右正本證明與原本無異。
如不服本判決，應於判決送達後十日內向本院提出上訴狀( 應附繕本 )，上訴於
臺灣高等法院。
                                      書記官  黃  子  祝
中      華      民      國     九十      年      四     月        三    日
附論罪科刑依據之法條：
刑法第二百七十七條第一項。
刑法第二百七十七條
傷害人之身體或健康者，處三年以下有期徒刑，拘役或一千元以下罰金。
犯前項之罪，因而致人於死者，處無期徒或七年以上有期徒刑，致重傷者，處三年以
上、十年以下有期徒刑。


司法院資訊處製作；財團法人民間司法改革基金會備份。
